臺灣高等法院刑事裁定
111年度抗字第834號
抗  告  人
即  受刑人  駱志豪


                    （現於法務部○○○○○○○○○○○執行中）
上列抗告人因聲請定其應執行刑案件，不服臺灣新北地方法院中
華民國111年5月9日裁定（111年度聲字第1182號），提起抗告，
本院裁定如下：
    主  文
抗告駁回。                                              
    理  由
一、原裁定意旨略以：抗告人即受刑人駱志豪因犯竊盜等案件，
    經原審先後判處如附表所示之刑，均經分別確定在案，有各
    該判決書及本院被告前案紀錄表附卷可稽。茲聲請人以原審
    為前揭案件犯罪事實最後判決之法院聲請定其應執行刑，原
    審審核認聲請為正當，應予准許。爰審酌受刑人所犯各罪之
    犯罪類型、動機、情節及行為次數等情狀後整體評價其應受
    矯治之程度，兼衡責罰相當與刑罰經濟之原則，並佐以附表
    編號1、2所示2罪曾經定應執行刑為有期徒刑8月確定等情，
    定其應執行有期徒刑1年1月，並諭知易科罰金之折算標準。
    另本案聲請人僅就受刑人所犯如附表編號1至3所示均得易科
    罰金之3罪，聲請定其應執行之刑，且其中編號1、2所示之
    罪，曾經法院定其應執行之刑，是本案尚屬單純，原審於裁
    量時，既受內、外部界限之約束，並予從寬酌定，故本案尚
    無待受刑人陳述意見之必要等語。
二、抗告意旨略以：連續犯刪除後，各法院中對其罪犯所判之例
    ，有大幅減輕其刑者，諸如：臺灣臺中地方法院98年度易字
    第2067號判決恐嚇與詐欺等罪116件，恐嚇取財7件，各判處
    6月，合計3年6月，詐欺罪109件，各判3月，合計20年7月，
    全案累計24年1月，定應執行刑為3年4月；臺灣基隆地方法
    院96年度易字第538號判決以犯罪人犯竊盜等罪，其宣告刑
    總合為12年8月，定應執行有期徒刑3年等例。本件受刑人所
    犯毒品、竊盜罪，犯罪時間在109年間，屬同一時間內所為
    ，因檢察官先後起訴，分別審判，此於受刑人之利益難謂無
    影響，原裁定未審究被告整體犯行態樣，即定應執行有期徒
    刑1年1月，此與前揭案例相較，顯高於其所犯其餘同類案件
    ，難謂合比例原則，原審裁量權之行使尚非妥適。綜上，爰
    請比照另案，撤銷原裁定，並從輕定應執行刑云云。
三、按裁判確定前犯數罪者，併合處罰之；數罪併罰有二裁判以
    上者，應依刑法第51條之規定定其應執行之刑；宣告多數有
    期徒刑者，於各刑中之最長期以上，各刑合併之刑期以下，
    定其刑期，但不得逾30年；定其應執行刑者，由該案犯罪事
    實最後判決之法院之檢察官，聲請該法院裁定之，刑法第50
    條第1項前段、第53條、第51條第5款及刑事訴訟法第477條
    第1項分別定有明文。次按，刑罰之科處，應以行為人之責
    任為基礎，考量人之生命有限，刑罰對被告造成之痛苦程度
    ，係以刑度增加而生加乘效果，而非等比方式增加，如以實
    質累加方式執行，刑責恐將偏重過苛，不符現代刑事政策及
    刑罰之社會功能，故透過定應執行刑程式，採限制加重原則
    ，授權法官綜合斟酌被告犯罪行為之不法與罪責程度、各罪
    彼此間之關聯性（例如數罪犯罪時間、空間、各行為所侵害
    法益之專屬性或同一性、數罪對法益侵害之加重效應等）、
    數罪所反應被告人格特性與傾向、對被告施以矯正之必要性
    等，妥適裁量最終具體應實現之刑罰，以符罪責相當之要求
    。因此，法院於酌定執行刑時，應體察法律恤刑之目的，為
    妥適之裁量，俾符合實質平等原則，否則有悖於公平正義，
    即有裁量權行使不當之違失（最高法院105年度台抗字第626
    號、106年度台抗字第177號裁定意旨參照）。
四、經查：
　㈠原裁定以受刑人所犯如附表編號1至3所示之罪，先後經判處
    如附表編號1至3所示之刑，均經分別確定在案。又受刑人所
    犯如附表各編號所示之罪均得易科罰金，茲檢察官向原審聲
    請定其應執行之刑，有前揭判決書、本院被告前案紀錄表在
    卷可按，原審因認檢察官之聲請為正當，就受刑人所犯如附
    表編號1至3所示之罪，於有期徒刑6月以上，有期徒刑1年2
    月以下之範圍內，定應執行刑有期徒刑1年1月乙節，核未逾
    越刑法第51條第5款所定之界限。
  ㈡本院審酌受刑人所犯如附表各編號所示之罪，分係施用第二
    級毒品、加重竊盜罪，渠等罪質，侵害法益、犯罪情節等尚
    非均同，另犯罪時間分布在109年2、4月間；考量受刑人所
    犯上開諸罪所反映人格特質之差異，所犯3罪中，有2罪係屬
    相同之加重竊盜之犯罪類型，於併合處罰時，其責任非難重
    複之程度稍高，以及實現刑罰經濟的功能，暨數罪對法益侵
    害之效應；及編號1、2所示之罪，曾經原審以110年度聲字
    第3929號裁定，酌減有期徒刑2月，而定應執行有期徒刑8月
    在案等總體一切情狀，因認原裁定在內、外部界限之間，就
    受刑人所犯如附表所示之罪，於有期徒刑6月以上，有期徒
    刑1年2月以下之範圍內，再予酌減有期徒刑1個月，而定應
    執行有期徒刑1年1月乙節，業已考量上開定應執行刑應審酌
    之要素，給予受刑人相當之恤刑利益，而為公平、合理之定
    刑，尚不能認有何裁量濫用之情事，揆諸上開最高法院裁判
    意旨，並無違法或不當之處。抗告意旨請求本院再予從輕定
    其應執行刑云云，核無理由。
　㈢至抗告意旨另舉其他法院裁判，要屬法院酌量個案情形之結
    果，因各案件之情節不同，並無相互拘束之效力，亦無從比
    附援引，自難援引他案裁判定執行刑之刑度，指摘本件原裁
    定不當，而請求從輕或更有利於受刑人之裁定。又受刑人已
    就原裁定提起抗告，請求更定較輕之應執行刑，並以書面詳
    述意見，足認受刑人已就本件定應執行刑陳述意見，是原審
    未予受刑人陳述意見即為本件定刑，尚難認原裁定有足資撤
    銷之瑕疵，附此敘明。
五、綜上所述，受刑人徒憑己見指摘原裁定不當云云，難認可採
    。原裁定並無違誤或不當，本件抗告為無理由，應予駁回。
據上論斷，應依刑事訴訟法第412條，裁定如主文。
中　　華　　民　　國　　111 　年　　6 　　月　　9 　　日
                  刑事第十九庭  審判長法　官  曾淑華
                                      法　官  許文章
                                      法　官  陳文貴
以上正本證明與原本無異。
不得再抗告。
                                      書記官  俞妙樺
中　　華　　民　　國　　111 　年　　6 　　月　　9 　　日
附表
編            號  1 2 3 罪            名      施用第二級毒品     加重竊盜未遂       加重竊盜 宣     告     刑  有期徒刑6月  有期徒刑4月 有期徒刑6月 犯   罪   日  期  109年2月1日 109年4月2日 109年2月28日 偵   查   機  關年   度   案  號  新北地檢109年度毒偵字第1161號 新北地檢109年度偵字第24295號 新北地檢110年度偵緝字第2107號 最  後   事實審 法    院 新北地院 新北地院 新北地院  案    號 109年度簡字第2418號 110年度審簡字第277號 110年度審易字第1676號  判決日期 109年5月18日 110年9月24日 110年11月23日 確  定   判  決 法    院 新北地院 新北地院 新北地院  案    號 109年度簡字第2418號 110年度審簡字第277號 110年度審易字第1676號  判    決確定日期 109年6月30日 110年11月6日 111年4月11日 是否為得易科罰金之案件           是          是           是 備            註  新北地檢109年度執字第9824號 新北地檢110年度執字第10314號 新北地檢111年度執字第3820號   編號1、2所示之罪，曾經新北地院110年度聲字第3929號裁定定應執行有期徒刑8月